【裁判字號】    92,易緝,118
【裁判日期】    920409
【裁判案由】    傷害等
【裁判全文】
臺灣臺中地方法院刑事判決                        九十二年度易緝字第一一八號
    公  訴  人  臺灣臺中地方法院檢察署檢察官
    被      告  甲○○
右列被告因恐嚇案件，經檢察官提起公訴（九十年度偵字第二一三０九號），本院判
決如左：
    主  文
甲○○以加害身體之事，恐嚇他人致生危害於安全，處拘役拾日，如易科罰金，以
佰元折算壹日。
    事  實
一、甲○○與乙○○（所涉傷害罪部分業經本院審結）二人原為朋友關係，嗣因二人
    間發生債務糾紛，乙○○履次向甲○○索款欠款，致甲○○感到十分不悅，竟忿
    而基於加害身體之恐嚇危害安全之犯意，乃於九十年八月六日撥打乙○○之行動
    電話，並在電話通話中對乙○○出言恐嚇稱：「看到妳或妳哥或你公司會計，我
    見一次打一次」等加害身體之言語恐嚇乙○○，使乙○○因而心生畏懼，致生危
    害於乙○○身體之安全。
二、案經乙○○訴由臺中市警察局第六分局報請臺灣臺中地方法院檢察署檢察官偵查
    起訴。
    理由
一、訊據被告甲○○矢口否認有何於電話中出言恐嚇乙○○之犯行，並辯稱：伊是因
    為公事而認識乙○○，渠二人間也沒有任何的債務糾紛，平時都是乙○○打電話
    給伊，伊雖有打過電話給乙○○，但都是為公司送貨而聯絡打電話的，且證人黃
    秀貞第一次是指證伊打公司電話，第二次又指證伊打行動電話，證人所說有出入
    並不實在云云。惟查：右揭事實，業據告訴人乙○○於警、偵訊中及本院審理時
    多次指訴綦詳，並經證人即在場聽聞之人黃秀貞於本院審理時到庭結證稱：「（
    問：是否有聽到被告甲○○恐嚇乙○○？）有。因為當時他是打乙○○的行動電
    話，我站在旁邊，所以聽的很清楚。我聽到的是「見一次，打一次。」前面的聽
    不大清楚。當時就只有我們二人在場。我不記得那一天是那一天。當時的通話很
    簡短，他講完就掛斷了，而且我之前在公司他常打電話來找乙○○，所以我認得
    出來是甲○○的聲音。」等語（詳見本院九十一年四月八日審判筆錄）。衡以證
    人與被告二人間平日素無怨隙，證人黃秀貞當無故為設詞誣陷之理。再參酌以被
    告甲○○亦自承多次遭乙○○索債，不堪其擾，亦足認為被告確有為上開恐嚇言
    語之動機，是被告上開所為之辯解，顯均係圖卸刑責之砌詞，尚無足採信，本件
    事證明確，被告犯行洵堪認定。
二、核被告甲○○所為，係犯刑法第三百零五條之恐嚇危害安全罪。爰審酌被告之平
    日素行、犯罪之動機、目的僅為個人之債務糾紛即出言恐嚇、手段、所生危害及
    犯罪後未能坦承犯行態度非屬良好，且亦未與告訴人乙○○達成和解等一切情狀
    ，量處如主文所示之刑，並諭知易科罰金之折算標準，以示警惕。
據上論斷，應依刑事訴訟法第二百九十九條第一項前段，刑法第三百零五條、第四十
一條第一項前段，罰金罰鍰提高標準條例第一條前段、第二條，判決如主文。
本案經檢察官林弘政到庭執行職務。
中      華      民      國      九十二      年      四      月    九    日
                                    臺灣臺中地方法院刑事第六庭
                                        法  官  許  旭  聖
右正本證明與原本無異。
如不服本判決，應於收受送達之日起十日內向本院提出上訴狀（須附繕本），上訴於
臺灣高等法院臺中分院。
                                        書記官
中      華      民      國      九十二      年      四      月    九    日
附錄本案論罪科刑法條全文：
刑法第三百零五條：
以加害生命、身體、自由、名譽、財產之事，恐嚇他人致生危害於安全者，處二年以
下有期徒刑、拘役或三百元以下罰金（罰金數額已提高十倍）。


司法院資訊處製作；財團法人民間司法改革基金會備份。
